【裁判字號】    95,上易,1392
【裁判日期】    951113
【裁判案由】    竊盜
【裁判全文】
臺灣高等法院臺中分院刑事判決        95年度上易字第1392號
上  訴  人  臺灣苗栗地方法院檢察署檢察官
被      告  甲○○○  ○○○  ○○○○
上列上訴人因被告竊盜案件，不服臺灣苗栗地方法院95年度易字
第606號中華民國95年9月25日第一審判決（起訴案號：臺灣苗栗
地方法院檢察署95年度偵字第4267號），提起上訴，本院判決如
下：
    主  文
原判決撤銷。
甲○○○ ○○○ ○○○○竊盜，處有期徒刑伍月，如易科罰金，以新台幣
壹仟元折算壹日，並於刑之執行完畢或赦免後，驅逐出境。
    事  實
一、ＤＯＮＧ  ＴＨＩ  ＴＨＡＯ原係越南籍經合法申請進入臺
    灣從事外籍幫傭工作之人，居留期限至民國（下同） 94年6
    月2日，於93年12月24日來台後至苗栗縣後龍鎮○○路151-2
    號受陳昭雄雇用從事居家老人照護，嗣因不明原因於 94年5
    月23日從上開雇主處逃逸後，竟於95年7月13日上午9時許，
    意圖為自己不法之所有，基於竊盜之犯意，持其以前取得之
    丙○○位於頭份鎮○○路922號4樓之10住處大門遙控器及鑰
    匙，趁劉家人辦喜事無人在家之際，侵入上開住處（無故侵
    入住宅部分未據告訴），徒手竊取屋內丙○○所有之金飾一
    批及現金新台幣（下同）20餘萬元，得手後，將金飾分批賤
    賣得款共約15萬元後，將現金14萬元匯回越南老家，並將剩
    餘之金飾項鍊8條、手鍊3條、金戒指3只、手機1支、錢包 1
    個、耳環4個、胸針4個、金墜子2個、日元紙鈔2張等物交給
    不知情之越南籍同鄉NGO THI HUONG保管。迨至同年8月13日
    ，經警在台北縣土城市○○路○段278號4樓查獲 ＤＯＮＧＴ
    ＨＩＴＨＡＯ為逃逸外勞，經依法拘留後，再循線查獲上情
    ，並從NGO THI HUONG處起獲上開金飾項鍊8條、手鍊3 條、
    金戒指3只、手機1支、錢包1個、耳環4個、胸針4個、 金墜
    子2個、日元紙鈔2張等物。
二、案經苗栗縣警察局大湖分局報告臺灣苗栗地方法院檢察署檢
    察官偵查起訴。
    理  由
一、上開犯罪事實，業據被告ＤＯＮＧ  ＴＨＩ  ＴＨＡＯ於原
    審審理時供認不諱（見原審卷第16頁至第19頁、第24頁至第
    27頁），核與被害人丙○○指述及證人 NGO THI HUONG證述
    等情節均相符，並有贓物認領保管單1紙、台灣銀行匯款單2
    張及贓證物照片4張等在卷可稽 （見偵查卷第18頁至第20頁
    、第22頁至第24頁）。至被告於本院審理時翻異部分前供，
    否認有竊取上開現金20餘萬元及手機 1支等物，核係事後避
    重就輕之詞，不足採信。是罪證明確，被告之犯行堪以認定
    。
二、按當事人或辯護人於法院調查證據時，知被告以外之人於審
    判外之陳述不得為證據之情形，而未於言詞辯論終結前聲明
    異議者，視為同意作為證據，刑事訴訟法第159條之5第2 項
    定有明文。查本件被告對於證人丙○○及NGO THI HUONG等2
    人上開於審判外陳述之證據能力，並未於言詞辯論終結前聲
    明異議，依刑事訴訟法第159條之5第2 項之規定，視為同意
    作為證據。且本院審酌該證人言詞陳述作成時並非在非自由
    意志之情況下所為之陳述，認該言詞陳述適當，依同條第 1
    項之規定，自得為證據。
三、核被告所為，係犯刑法第320條第1項之竊盜罪。原審予以論
    罪科刑，固非無見，惟查（一） 刑法第41條第1項易科罰金
    之折算標準，業經總統公布修正為以新台幣1千元、2千元或
    3千元折算1日，並自95年7月1日起生效，被告犯罪之時間為
    95年7月13日， 係在新法實施後所犯，自應適用上開新法定
    其易科罰金之折算標準，始為適法。原判決竟予以新舊法比
    較，並適用修正前刑法第41條第1 項之規定，諭知被告如易
    科罰金，以300元即新台幣900元折算 1日，適用法律顯有違
    誤。（二）原判決事實欄將上開犯罪地點，誤為係案外人陳
    昭雄之住處，亦有可議。檢察官上訴意旨執此指摘原判決不
    當，非無理由，應由本院將原判決予以撤銷改判。爰審酌被
    告犯罪之動機、目的、手段、所生危害及犯後態度等一切情
    狀，量處被告如主文第2 項所示之刑，並諭知易科罰金之折
    算標準，以示懲儆。又被告係外國人，並依刑法第95條之規
    定諭知被告於刑之執行完畢或赦免後，驅逐出境。
四、據上論結，應依刑事訴訟法第369條第1項前段、第364 條、
    第299條第1項前段、刑法第320條第1項、第41條第1 項前段
    、第95條、刑法施行法第1條之1，判決如主文。
本案經檢察官乙○○到庭執行職務。
中    華    民    國    95    年    11    月    13    日
              刑事第八庭  審判長法  官  羅  得  村
                                法  官  陳  宏  卿
                                法  官  劉  榮  服
上列正本證明與原本無異。
不得上訴。
                                書記官  周  巧  屏
中    華    民    國    95    年    11    月    14    日
附錄論罪條文：
刑法第320條第1項：
意圖為自己或第三人不法之所有，而竊取他人之動產者，為竊盜
罪，處5年以下有期徒刑、拘役或5百元以下罰金。
                                                      Ｒ


司法院資訊處製作；財團法人民間司法改革基金會備份。
